Minutes et répertoires du notaire Jean II CHAPELLAIN, janvier 1620 - 11 février 1632 (étude XXIV)
Archives nationales
- Minutes de Jean II CHAPELLAIN, 1620 - 11 février 1632; MC/ET/XXIV/307 - MC/ET/XXIV/365
  - Brevets. 1629 - 1630, MC/ET/XXIV/365; Document détérioré.
    - FERONI (Alexandre) Parfumeur et valet de chambre ordinaire du Roi, demeurant rue de l'Arbre-Sec Image de Rome § Obligation de Gaspard RODRIGUES, marchand à Paris rue des Petits-Champs, envers Alexandre FERONI, de 107 L. pour vente de marchandise; Autre; Autre, 24 décembre 1628, 17 août et 25 s
      acte de vente; obligation; Feroni, Alexandre
    - LE GENDRE (Jacques) maître doreur sur fer à Paris, demeurant rue des Cinq-Diamants § Obligation de... envers Jacques BAUDOUIN, bourgeois de Paris rue de la Vannerie, de 350 L. pour prêt d'argent., 8 janvier 1629; MC/ET/XXIV/365; fol. XIX
      obligation; Le Gendre, Jacques
    - ROUSSEAU (Charles) maître charpentier demeurant grande rue du faubourg Saint-Victor, maison du Bon port § Obligation de .., et de Jean FOURCHET, maître tailleur d'habits à Paris, envers Jean POIGNANT, marchand drapier, bourgeois de Paris, rue Saint-Honoré, de 40 L. pour vente de marchandise de draperie. (BREVETS), 23 janvier 1629; MC/ET/XXIV/365; fol. XLVI
      acte de vente; obligation; Rousseau, Charles
    - Obligation de Jean Hure, prêtre et maître des enfants de choeur de Saint-Jacques de l'Hôpital, demeurant au cloître dudit Saint-Jacques, et de Denis Heurtaud, vigneron à Courbevoie, envers François Gallemand, chantre de la musique du roi, demeurant à Paris, sur la porte de Nesle, paroisse Saint-André-des-Arts, de 100 livres pour prêt., 22 février 1629; MC/ET/XXIV/365; folio 24
      obligation; Saint-Jacques-de-l'Hôpital (cloître); Courbevoie (Hauts-de-Seine); Nesle (porte de); Saint-André-des-Arts (paroisse); prêtre; viticulteur; chanteur; musicien
    - Obligation de Pierre Picot, procureur au Châtelet, demeurant rue du Four, paroisse Saint-Eustache envers Antoine Picot, violon du roi, demeurant rue de Bétisy, de 28 livres 10 sols pour un terme échu du loyer d'une chambre., 3 mars 1629; MC/ET/XXIV/365; folio 35
      obligation; Four (rue du); Saint-Eustache (paroisse); procureur de justice (Ancien Régime); musicien
    - MESSAGER GUILLEMARD (Claude) MESSAGER des habitants de la ville d''Hervy' étant à Paris, enseigne de la Nasse, Place Maubert § Obligation de Claude GUILLEMARD envers Etienne GALLYE, cocher au service de Madame MANGOT, de 102 L. pour vente de blé. (BREVETS), 15 mai 1629; MC/ET/XXIV/365; fol. XXIX
      acte de vente; obligation; Guillemard, Claude
    - DUMAS (Pierre) maître orfèvre § Obligation d'Antoine de SAILLANT, écuyer, sieur du VALLON, demeurant rue de l'Arbre-Sec envers .., de 100 L. pour le loyer des lieux qu'il occupe., 19 mai 1629; MC/ET/XXIV/365; fol. LV
    - VILLAIN (Jean-Baptiste) marchand orfèvre à Paris § Obligation de Jacques BUISSON, marchand bourgeois de Paris rue Saint-Jacques, envers..., de 36 L. pour vente d'un demi-ceint d'argent garni de ses chaînes et étreinte. (BREVETS), 22 mai 1629; MC/ET/XXIV/365; fol. LXVII
      acte de vente; obligation; Villain, Jean-Baptiste
    - YON (Jean) Maître horloger à Paris, rue Saint-Antoine § Obligation de... envers Martin PREVOST, marchand mercier à Paris, de 106 L. en prêt., 22 mai 1629; MC/ET/XXIV/365; fol. LV
      obligation; Yon, Jean
    - LANAY (Jean) Chirurgien ordinaire du Roi, demeurant rue de Béthisy § Obligation de Guyon de MIRABEL, sieur de ROCQUELAURE, demeurant ordinairement en Rouergue, envers Jean LANAY de 400 L. pour pansements et médicaments. (BREVETS), 26 juin 1629; MC/ET/XXIV/365; fol. VIII
      obligation; Lanay, Jean
    - LESAFFRE (Pierre) marchand bourgeois de Paris § Obligation de Joachim de MARON, chevalier, gentilhomme ordinaire de la chambre, du Roi, demeurant rue de Béthisy, envers Pierre LESAFFRE, de 1000 L. pour vente de 2 chevaux., 3 juillet 1629; MC/ET/XXIV/365; fol. XLV
      acte de vente; obligation; Lesaffre, Pierre
    - DEPAUX l'aîné (Jean) maître serrurier à Paris § Obligation de Joseph DELONG, maître cordonnier demeurant rue des Petits-Champs, envers..., de 53 L. 12 s. pour reste des loyers des lieux qu'il occupe., 11 juillet 1629; MC/ET/XXIV/365; fol. LXXVII
      obligation; Depaux, Jean
    - LESCOT (Raymond) valet de chambre ordinaire de la Reine § Obligation de Charles TESTART, conseiller élu pour le roi à Noyon, demeurant à Paris rue du Battoir, envers Raymond LESCOT, de 3410 L. en prêt. (BREVETS), 8 août 1629; MC/ET/XXIV/365; fol. X
      obligation; Lescot, Raymond
    - Obligation de Louis Dairuis, interprète du roi en langues étrangères demeurant rue Frémanteau, envers Alexandre Feroni, parfumeur ordinaire de la chambre du roi, demeurant rue l'Arbre-Sec, maison de la ville de Rome, de 120 livres pour vente de marchandise., 17 août 1629; MC/ET/XXIV/365; folio 33
      obligation; Frémenteau (rue); Arbre-Sec (rue de l'); Rome (Italie); traducteur; parfumeur
    - FERONI (Alexandre) marchand parfumeur ordinaire de la chambre du Roi, demeurant en la maison de la Ville de Rome, rue de l'Arbre-Sec § Obligation de Louis DAIRUIS, interprète du roi en langues étrangères, envers Alexandre FERONI de 120 L. pour vente de tableaux, épinette, habits.; Autre, de 60 L. par le même; (BREVETS), 17 août 1629 - 25 septembre 1629; MC/ET/XXIV/365; fol. XXXIII; fol. XXXIIII
    - DELAFOND (Salomon) maître maçon bourgeois de Paris, demeurant au faubourg Saint-Germain-des-Prés § Obligation de Pierre de FAINS, écuyer, sieur de PILLORGERE, envers..., de 1500 L. en prêt. (A la suite: 1630, 22 février, quittance de...) (BREVETS), 18 août 1629; MC/ET/XXIV/365; fol. XXVI
      obligation; quittance; Delafond, Salomon
    - Obligation de Denis Moussot, sergent royal au limon paroisse de la Ferté-au-Col, à présent logé à Paris en ladite maison rue de la Monnaie, envers Denis Mouvant, maître joueur d'instruments, demeurant rue de la Monnaie en la maison du Sieur Mestrean (violon-barré), de 600 livres pour deniers prêtés et vivres fournis pendant qu'il était prisonnier à la Conciergerie., 22 août 1629; MC/ET/XXIV/365; folio 100
      obligation; Monnaie (rue de la); musicien
    - RAT (Abraham) marchand orfèvre à Paris § Obligation de G. BAULDRON, maître tailleur d'habits à Paris, envers..., de 342 L. pour vente de marchandise d'orfèvrerie.[ BREVETS]., 15 septembre 1629; MC/ET/XXIV/365; fol. CXI
      acte de vente; obligation; Rat, Abraham
    - Obligation de Louis Dairuis, interprètre du roi en langues étrangères demeurant rue Frémanteau, envers Alexandre Feroni, parfumeur ordinaire de la chambre du roi, demeurant rue de l'Arbre-Sec, maison de la ville de Rome, de 60 livres pour vente de marchandises., 25 septembre 1629; MC/ET/XXIV/365; folio 34
    - BIJOUX § Obligation d'Isabel RAOULX, écuyer, sieur de LA PERRIERE, demeurant rue Saint-Honoré, envers Jean MARCHEDIEU, marchand orfèvre bourgeois de Paris, de 186 L. pour vente d'une rose de diamants émaillé de vert[,. 3 et 6 octobre 1629, 23 janvier 1630.], 3 octobre 1629; MC/ET/XXIV/365; fol. XXVIII
      acte de vente; obligation; Raoulx, d'Isabel
    - MARCHEDIEU (Jean) marchand orfèvre, bourgeois de Paris § Obligation de Jacques de BAILLON, écuyer, demeurant rue des Rosiers, enseigne de la Madeleine, envers..., de 180 L. pour vente de marchandise., 6 octobre 1629; MC/ET/XXIV/365; fol. XXIII
    - Obligation de Claude Gautier, marchand orfèvre, rue Saint-Honoré, et Marguerite Pieras, sa femme, envers Jean Gault, marchand bourgeois de Paris, de 117 livres 14 sols restant d'une plus grande somme par eux due., 7 novembre 1629; MC/ET/XXIV/365; fol. LVIII
      obligation; Gautier, Claude; Pieras, Marguerite
    - Obligation de Nicolas Cardocy, marchand de pierreries, et Julia de Guisti, sa femme, demeurant rue de l'Arbre-Sec, enseigne de la Rose Rouge, envers Jean Marchedieu, marchand orfèvre à Paris, de 450 livres pour vente d'orfèvrerie (à la suite: 1632, 3 juin quittance à Nicolas Cardocy)., 23 janvier 1630; MC/ET/XXIV/365; fol. XXV
      acte de vente; obligation; quittance; Cardocy, Nicolas; Marchedieu, Jean; Giusti, Juilia
    - Obligation d'Honoré Pierre, sieur de La Faye, gentilhomme servant du roi, envers Pierre Pelissier de Bologne, conseiller et aumônier et chapelain ordinaire du roi, demeurant à Paris, au Petit-Bourbon, de 600 livres en prêt., 26 janvier 1630; MC/ET/XXIV/365; fol. XX
      obligation; Pelissier de Bologne, Pierre
    - Obligation d'Henri Jossier, bourgeois de Paris, envers Martin Langeoys, marchand tapissier, bourgeois de Paris, de 93 livres., 22 février 1630; MC/ET/XXIV/365; fol. LI
      obligation; Langeoys, Martin
    - Obligation de Chrétienne de Sayne, veuve de Louis Du Prat, baron de Fromerye en Picardie, y demeurant, à présent logée à Saint-Germain-des-Prés rue du Petit-Lion, envers Samuel Aimedieu, chirurgien et opérateur ordinaire du roi, demeurant rue d'Orléans, de 1000 livres en prêt., 11 mars 1630; MC/ET/XXIV/365; fol. IIII/XX/XVIII
    - Obligation de Maximilien Blanvin, tailleurs de pierre à Paris, demeurant rue de l'Autruche, envers Philippe Colle, marchand de vin, bourgeois de Paris, dite rue de l'Autruche de 24 livres 4 sols pour dépense de bouche., 7 mai 1630; MC/ET/XXIV/365; fol. LXXI
      obligation; Blanvin, Maximilien
    - Obligation de Claude Parmentier, chirurgien à Paris, demeurant rue des Prouvaires, envers Marie Bourgeois, dame de La Ganière, de 60 livres en prêt., 20 mai 1630; MC/ET/XXIV/365; fol. CVII; (BREVETS)
      obligation; Parmentier, Claude
    - Obligation de René de Chomont, laboureur à Chars, près de Marines, et Michel Guillemin, aussi laboureur, envers Jean Naule, marchand verrier privilégié suivant la Cour, de 48 livres, pour vente d'un cheval., 20 septembre 1633; MC/ET/XXIV/365; fol. LXV
      acte de vente; obligation; Naule, Jean; Naulle, Jean
- Répertoire(s) de Jean II CHAPELLAIN, 1620 - 1629; MC/RE/XXIV/4
  - Répertoire. 1620 - 1629, MC/RE/XXIV/4
    Informations concernant le classement et la cotation:
    Le niveau inférieur de description, quand il existe, correspond aux mentions d'actes contenues dans le répertoire. Parmi celles-ci, certaines peuvent y être décrites, de manière plus ou moins détaillée. Pour consulter l'acte proprement dit, il convient de rechercher la cote au niveau des articles (registre ou liasse) des minutes du notaire (cote de type 'MC/ET').